台灣屏東地方法院民事裁定　96年度小上字第1號
　　上　訴　人　甲○○
　　被 上訴 人　乙○○
上列當事人間請求損害賠償事件，上訴人對於民國95年11月21日
本院屏東簡易庭95年度屏小字第895 號第一審判決提起上訴，本
院裁定如下：
    主      文
上訴駁回。
第二審訴訟費用新台幣壹仟伍佰元由上訴人負擔。
    事      實
一、按對於小額程序之第一審裁判之上訴，非以其違背法令為理
    由，不得為之；上訴狀應記載上訴理由，並表明原判決所違
    背之法令及其具體內容，依訴訟資料可認原判決有違背法令
    之具體事實，民事訴訟法第436 條之24第2 項與第436 條之
    25分別定有明文。次按上訴不合程式或已逾期間或法律上不
    應准許者，第二審法院應以裁定駁回之，民事訴訟法第444
    條第1 項亦有明定，並依同法第436 條之32第2 項之規定，
    於小額事件之上訴程序準用之。而所謂「判決違背法令」，
    依同法第436 條之32準用同法第468 條、第469 條第1 款至
    第5 款之規定，乃指「判決不適用法規或適用不當」或判決
    有同法第469 條所列第1 款至第5 款情形之一者而言，從而
    ，提起小額程序第二審上訴，倘以第一審判決有不適用法規
    或適用法規不當為其上訴理由，其上訴狀或理由書應有具體
    之指摘，並揭示該法規之條項或其內容；若係成文法以外之
    法則，應揭示該法則之旨趣；倘為司法院解釋或本院之判例
    ，則應揭示該判解之字號或其內容；倘以第一審判決有同法
    第469 條所列各款情形之一者為其上訴理由，其上訴狀或理
    由書，應揭示合於該款之事實；上訴狀或理由書如未依上開
    方法表明，即難認為已對第一審判決之違背法令有具體指摘
    ，其上訴自難認為合法（最高法院71年台上字第314 號判例
    要旨參照）。末按小額訴訟程序之當事人除有因原法院違背
    法令致未能提出者外，於第二審程序不得提出新攻擊或防禦
    方法，民事訴訟法第436 條之28亦定有明文。
二、本件上訴意旨略以：按故意或過失，不法侵害他人權利者，
    負損害賠償責任，民法第184 條第1 項前段定有明文。復按
    當事人主張有利於己之事實者，就其事實有舉證之責任，民
    事訴訟法第277 條前段定有明文。原審判決以上訴人未能提
    出其他積極證據證明上訴人確已支付現金新台幣（下同）19
    ,448 元 之飼料款予被上訴人，而駁回上訴人原審之訴。惟
    上訴人於第一審言詞辯論終結前，遍尋不著已支付飼料款19
    ,448 元 之收據，嗣於原審判決後，始尋獲支付該筆飼料款
    之送貨單及收據，即民國91年6 月3 日被上訴人送貨完，隔
    月初即前來向上訴人收取飼料款19,448元，上訴人以現金支
    付款項後，被上訴人並交付電子計算機統一發票，然被上訴
    人卻將上訴人所交予用以預備付另一筆飼料款19,780元之空
    白支票填寫19,448元金額，向上訴人重複兌現一次，侵害上
    訴人權利，上訴人因此受有損害，原審未詳加審查，致判決
    認定之事實與實際事實不符，有欠允當等語，為此提起本件
    上訴，並聲明：原判決廢棄，訴訟費用由被上訴人負擔。
三、經查，原審判決係以上訴人積欠訴外人嘉新食品化纖股份有
    限公司（下稱嘉新公司）2 筆飼料款，金額分別為19,780元
    及19,448元，上訴人以清償對嘉新公司飼料欠款為由，開立
    金額及到期日欄空白之支票1 紙（下稱系爭支票），交付嘉
    新公司之受僱人即被上訴人，授權其填載該支票之到期日及
    金額，作為清償對嘉新公司之飼料欠款，嗣該支票完成填載
    金額19,448元及到期日94年9 月15日，而由嘉新公司兌現；
    又另一筆金額19,780元之飼料款債務，亦經嘉新公司於另案
    中主張抵銷完畢，故其對嘉新公司所積欠之2 筆飼料款均已
    清償完畢，並未受有任何損害，況且上訴人復未能舉證證明
    其確曾以現金支付19,448元之飼料款為由，駁回上訴人損害
    賠償之訴。現上訴人雖主張其於原審判決後始尋獲該支付19
    ,448 元 飼料款之送貨單及收據，然因我國民事訴訟法係採
    辯論主義，當事人有爭執之事實，其證據資料法院僅得由當
    事人所聲明之證據方法中得知，作為裁判之基礎，又小額訴
    訟程序之當事人除有因原法院違背法令致未能提出者外，於
    第二審程序不得提出新攻擊或防禦方法，民事訴訟法第436
    條之28定有明文，為貫徹小額程序之簡速性，避免因當事人
    故意隱匿證據，於上訴程序提出新事實及證據而延滯訴訟，
    小額事件之第二審法院原則上應按第一審之訴訟資料，審核
    其訴訟程序及判決內容有無違背法令，當事人於第一審言詞
    辯論終結前未曾提出之訴訟資料，不得再行提出，是上訴人
    於第二審所提出之支付19,448元飼料款之送貨單及收據，係
    屬新攻擊方法，依民事訴訟法第436 條之28前段規定，不得
    提出之，且上訴人於原審未能提出，又核非原審法院違背法
    令所致，則依同條後段規定，亦無從於第二審予以爭執。上
    訴人所提本件上訴，既未具體說明原判決究有如何不適用法
    規或適用不當之處，亦未揭示該法規之條項、成文法以外之
    法則或司法院解釋、最高法院之判例，復未表明違背法令之
    具體事實，而其於第二審始提出新攻擊方法，亦非適法，揆
    諸首揭說明，本件上訴為不合法，應予駁回。
四、末按法院為訴訟費用之裁判時，應確定其費用額，民事訴訟
    法第436 條之19第1 項定有明文，此依同法第436 條之32第
    1 項規定，於小額事件之上訴程序準用之。本件上訴人提起
    上訴既經駁回，則其應負擔之訴訟費用額確定為1,500元。
五、據上論結，本件上訴為不合法，依民事訴訟法第436 條之32
    第1 項、第2 項、第436 條之19第1 項、第444 條第1 項前
    段、第95條、第78條，裁定如主文。
中　　華　　民　　國　　96　　年　　3 　 月　　 2　　 日
                  民事第一庭  審判長法　官　徐美麗
                                    法　官　邱玉汝
                                    法　官　張以岳
以上正本係照原本作成。
本裁定不得抗告。
                                    書記官　林志憲
中　　華　　民　　國　　96　　年　　3 　 月　　 2　　 日
